【裁判字號】    99,交聲,187
【裁判日期】    990323
【裁判案由】    違反道路交通管理處罰條例聲明異議
【裁判全文】
臺灣士林地方法院交通事件裁定         99年度交聲字第187號
原處分機關  臺北市交通事件裁決所
異  議  人
即受處分人  乙○○
上列異議人即受處分人因違反道路交通管理處罰條例案件，對於
臺北市交通事件裁決所於民國99年2 月2 日所為之處分（原處分
案號：北市裁罰字第裁22-A01EGF590號）聲明異議，本院裁定如
下：
    主  文
異議駁回。
    理  由
一、異議意旨略以：異議人於民國98年12月23日，騎乘機車沿臺
    北市○○區○○路行駛至承德路5 段路口，因搶黃燈過十字
    路口，被後港派出所員警告發闖紅燈，但異議人當時越過該
    路口停止線時號誌顯示係黃燈，因此異議人應僅為搶黃燈，
    並非闖紅燈，爰聲明異議，求為撤銷原處分等語。
二、原處分意旨略以：異議人即受處分人乙○○駕駛車號535-CL
    A 號重機，於98年12月23日早上8 時16分許，沿臺北市○○
    區○○路（西往東）行駛至承德路5 段路口，經警攔停舉發
    有「駕車行經有燈光號誌管制之交岔路口闖紅燈」之違規，
    爰依道路交通管理處罰條例第53條第1 項，裁處新臺幣（下
    同）1,800 元，並依同條例第63條第1 項第3 款規定，記違
    規點數3 點。
三、按道路交通標誌、標線、號誌設置規則第206 條第5 款第1
    目規定：車輛面對圓形紅燈之行車管制號誌，表示禁止通行
    ，不得超越停止線或進入路口。次按汽車駕駛人，行經有燈
    光號誌管制之交岔路口闖紅燈者，處新臺幣（下同）1,800
    元以上5,400 元以下罰鍰，並記違規點數3 點，道路交通管
    理處罰條例第53條第1 項、第63條第1 項第3 款分別定有明
    文。又道路交通管理處罰條例所稱之汽車，依道路交通安全
    規則第2 條第1 項第1 款、道路交通管理處罰條例第3 條第
    8 款規定包括機器腳踏車，合先敘明。
四、經查，證人即本件舉發員警甲○○到庭結證陳稱：本件違規
    是伊舉發的，當時伊站在承德路4 段與中正路口執行交通整
    理勤務，…，當天是因為中正路上東西向黃燈時，伊要吹哨
    鳴笛，讓中正路西向東的汽機車停止行駛，中正路紅燈時，
    伊看到異議人沿中正路最外向車道騎機車闖越過承德路，異
    議人騎到（承德路）從內線數來第二、三車道的時候，被異
    議人右向而來沿承德路南往北行駛之機車車流堵住，伊前往
    把異議人攔到路邊告發其違規；當時係白天，視線清楚正常
    ，伊看到異議人是中正路紅燈時跨過停止線騎過來的；當時
    只有異議人一台機車騎過來；該路口的黃燈正常持續是二到
    三秒；伊看到中正路紅燈時後持續約二到三秒亦即當時整個
    路口都是全時象紅燈時，異議人是在那時騎過來的，所以才
    會被承德路南往北的車流擋住，當時該路口號誌並無故障等
    語明確（見本院卷第14至15頁）；此核與異議人於本院訊問
    時亦自陳：伊騎到從內線數來第二、三車道的時候，被右向
    而來承德路南往北的機車流堵住等語相符（見本院卷第16頁
    ），此外復有證人庭呈之現場相對位置圖1 紙（其上業經證
    人標示異議人行向及證人告發位置）足資佐證（見本院卷第
    20 頁） ，衡諸證人甲○○為警務人員，與異議人素不相識
    ，亦無怨隙，其於本院調查時具結後就親身經歷之事為詳細
    之證述，所述並無明顯不合常理及矛盾之處，且所言受刑法
    偽證罪處罰之擔保，其證言自得為本院判斷之依據，是以堪
    認證人前開證述應屬事實。本件異議人既在該路口全時象紅
    燈時越過中正路停止線，嗣後行至承德路口時，又被其右向
    之承德路來車車流擋住而無法繼續向前，復經參酌證人上開
    所述，足認異議人確有闖越紅燈之舉措，而並非搶黃燈，否
    則不致未越過承德路即為其右向承德路上之來車車流所阻擋
    ，異議人辯稱非闖紅燈而係搶黃燈，洵無可採。本件異議人
    闖紅燈違規事證明確，堪予認定。
五、綜上所述，本件事證明確，異議人違規事實堪以認定。原處
    分機關認為異議人違規事實明確，爰依道路交通管理處罰條
    例第53條第1 項、第63條第1 項第3 款之規定，裁處1,800
    元之罰鍰，並記違規點數3 點，並無不當，從而，本件異議
    為無理由，應予駁回。
中    華    民    國    99    年    3     月    23    日
                  交通法庭法  官  吳維雅
以上正本證明與原本無異。
如不服本裁定應於送達後5 日內向本院提出抗告狀。
                          書記官  劉育君
中    華    民    國    99    年    3     月    23    日

司法院資訊處製作；財團法人民間司法改革基金會備份。
